臺灣彰化地方法院民事裁定　100年度小上字第3號
上　訴　人　謝陳專
上　訴　人　謝東
上　訴　人　謝佩季
上　訴　人　謝佩穎
法定代理人　陳麗專
上　訴　人　謝旺龍
被上訴人　　台中商業銀行股份有限公司
法定代理人　黃秀男
上列當事人間請求清償借款事件，上訴人對於中華民國99年12月
23日本院北斗簡易庭99年度斗小字第299號第一審判決提起上訴
，本院裁定如下：
    主      文
上訴駁回。
第二審訴訟費用新台幣壹仟伍佰元由上訴人連帶負擔。
    理      由
一、按對於小額程序之第一審裁判之上訴或抗告，非以其違背法
    令為理由，不得為之。上訴狀內應記載上訴理由，表明下列
    各款事項︰(一)原判決所違背之法令及其具體內容。(二)依
    訴訟資料可認為原判決有違背法令之具體事實。民事訴訟法
    第43 6條之24第2項、第436條之25分別定有明文。又民事訴
    訟法第436條之32第2項規定，小額事件之上訴程序，準用同
    法第468條、第469條第1款至第5款規定。而依民事訴訟法第
    468 條規定，判決不適用法規或適用不當者，為違背法令；
    依同法第469條規定，判決有該條所列各款情形之一者，為
    當然違背法令。是當事人對小額程序之第一審判決提起上訴
    ，如依民事訴訟法第468條規定，以第一審判決有不適用法
    規或適用不當為理由時，其上訴狀或理由書應有具體之指摘
    ，並揭示該法規之條項或其內容，若係成文法以外之法則，
    應揭示該法則之旨趣。倘為司法院解釋，或最高法院判例，
    則應揭示該判解之字號或其內容。如以民事訴訟法第469條
    第1款至第5款所列情形為理由時，其上訴狀或理由書，應揭
    示合於該條款之事實。上訴狀或理由書如未依此項方法表明
    ，或其所表明者，顯與上開法條規定之情形不相合時，即難
    認已對於小額程序第一審判決之違背法令有具體之指摘，其
    上訴自難認為合法（最高法院71年台上字第314號判例意旨
    參照）。又小額訴訟程序，當事人於第二審程序不得提出新
    攻擊或防禦方法。民事訴訟法第436條之28第1項前段規定甚
    明。再者，依民事訴訟法第436條之32第2項準用同法第471
    條第1項之規定，小額訴訟程序之上訴人若未於提起上訴後
    20日內提出如上所述之合法上訴理由書於第一審法院，第一
    審法院無庸命其補正，即得以裁定駁回之；其上訴不合法者
    ，第二審法院亦應依同法第436條之32第2項準用同法第444
    條第1項前段之規定，逕以裁定駁回之。
二、本件上訴意旨略以：(1)父債子還於民國（下同）98年6月廢
    除，全家還須共同負擔？(2)謝東勳、謝旺龍長年在外租屋，
    有房屋租賃契約書為證，確實不知父親卡債一事。(3)父親謝
    查老先生，年事已高，為何台中商銀沒有考慮償還能力呢？
    (4)信用卡申請書保證人謝坤龍於98年10月30日腦中風去世，
    未告知卡債一事。(5)家母謝陳專現今75歲了，兩眼因視神經
    萎縮，兩眼失明，領有殘障手冊，全靠兒子撫養，家況很窮
    等語。
三、經核上訴人於第二審程序具狀所執前詞，或係依法不得提出
    新攻擊或防禦方法而提出新攻擊或防禦方法，惟並未具體指
    出原審判決有何違背法令情事，更未指明原審判決所違反之
    法令條項或其內容，及依訴訟資料有何判決違背法令之具體
    事實，暨原審有何違背法令致未能提出新攻擊防禦方法之情
    事，難認其已合法表明上訴理由，且所提新攻擊防禦方法亦
    非法之所許。此外，本件上訴人於100年1月14日提起上訴後
    ，又未於20日內提出上訴理由書具體指出原審判決有何違背
    法令情事，及原判決所違反之法令條項或內容，自難認其已
    合法表明上訴理由。揆諸首揭說明，本件上訴顯不合法，應
    予駁回。
四、據上論結，本件上訴為不合法，依民事訴訟法第436條之29
    第2款、第436條之32第1項、第2項、第444條第1項前段、第
    471 條第1項、第436條之19第1項、第95條、第78條、第85
    條第2項，裁定如主文。
中    華    民    國    100    年    3    月    17    日
                  民事第二庭審判長法  官  邱月嬌
                                  法  官  施錫輝
                                  法  官  李言孫
以上正本係照原本作成。
不得抗告。
中    華    民    國   100    年    3     月    17    日
                                書記官  林曉汾